臺灣高雄地方法院刑事判決　　　　　　　96年度易字第1463號
公　訴　人　臺灣高雄地方法院檢察署檢察官
被　　　告　丙○○
上列被告因竊盜案件，經檢察官提起公訴（96年度偵字第5710號
），嗣於本院準備程序進行中，被告為有罪之陳述，本院合議庭
裁定由受命法官獨任改依簡式審判程序審理，判決如下：
    主  文
丙○○犯如附表所示之罪，均累犯，各處如同表所示之刑。應執
行有期徒刑壹年肆月。
    事  實
一、丙○○前於民國83年、86年間因違反肅清煙毒條例等案件，
    分別經本院以84年度訴字第340 號、臺灣高等法院高雄分院
    以87年度上訴字第278 號判處應執行有期徒刑4 年、3 年9
    月確定，前開2 罪接續執行，甫於95年6 月30日執行完畢。
    又前甫於95年11間因竊盜案件經本院以95年度簡字第7627號
    判處有期徒刑3 月，猶不知悔改，基於意圖為自己不法所有
    之竊盜犯意，分別於附表所示之時間、地點，依同表所載方
    式，竊取同表所示等人所有之財物得手，並分別持往中華當
    鋪及許育榮、柳美朱所營之資源回收場變現花用。嗣於為同
    表編號4 所示時、地行竊後，為警於高雄市○○路83巷36
    弄10號前拘捕查獲，經循線追查，始查悉全情。
二、案經高雄市政府警察局左營、楠梓、鼓山分局報請臺灣高雄
    地方法院檢察署檢察官偵查起訴。
    理  由
一、本件被告所犯為死刑、無期徒刑、最輕本刑為3 年以上有期
    徒刑以外之罪，其於準備程序進行中，就被訴事實為有罪之
    陳述，經受命法官告知簡式審判程序之旨，並聽取被告及檢
    察官之意見後，本院合議庭裁定由受命法官獨任進行簡式審
    判程序，合先敘明。
二、前揭犯罪事實，業據被告吳宗益於本院審理時供承不諱，核
    核與證人即被害人袁誌謙於警詢時；證人即被害人海軍陸戰
    隊指揮部代理人乙○○、回收場業者許育榮於警詢時及偵查
    中；證人即被害人甲○○○於警詢時、目擊證人蔣陳美娥於
    警詢時、回收場業者證人柳美朱於警詢時及偵查中；證人即
    告訴人丁○○於警詢時及偵查中之證述情節相符，並有手機
    典當紀錄影本1 紙、通聯調閱查詢單2 紙；收受物品、舊貨
    、五金廢料或廢棄物登記表與贓物認領保管單1 紙與相片6
    紙；相片3 紙在卷可稽。本件事證明確，被告犯行，堪予認
    定。應依法論科。
三、按刑法第321 條第1 項第3 款之攜帶兇器竊盜罪，係以行為
    人攜帶兇器竊盜為其加重條件，此所謂兇器，其種類並無限
    制，凡客觀上足對人之生命、身體、安全構成威脅，具有危
    險性之兇器均屬之，且祇須行竊時攜帶此種具有危險性之兇
    器為已足，並不以攜帶之初有行兇之意圖為必要（最高法院
    79年度台上字第5253號判例可資參照）。查本件被告為如附
    表編號2 所示竊盜犯行時，所攜帶之油壓剪1 支，屬金屬材
    質，且用以剪斷鐵絲網得手，顯認質地堅硬，客觀上顯足以
    危害人之身體、生命安全，依上開判例意旨說明，該物具客
    觀危險性，而屬兇器無訛。故核被告丙○○所為，如附表編
    號1 、3 、4 所示部分，係犯刑法第320 條第1 項竊盜罪；
    同表編號2 所示部分，係犯同法第321 條第1 項第3 款之攜
    帶兇器竊盜罪。本件竊盜4 罪，犯意各別，行為互殊，應予
    分論併罰。又被告前於83年、86年間因違反肅清煙毒條例等
    案件，分別經本院以84年度訴字第340 號、臺灣高等法院高
    雄分院以87年度上訴字第278 號判處應執行有期徒刑4 年、
    3 年9 月確定，前開2 罪接續執行，甫於95年6 月30日執行
    完畢，此有臺灣高等法院被告前案紀錄表乙份在卷可憑，其
    受有期徒刑執行完畢後，5 年內故意再犯本件最重本刑為有
    期徒刑以上之數罪，俱為累犯，均應依刑法第47條第1 項規
    定，加重其刑。爰審酌被告正值青壯之年，不思以正當方式
    取得財物，又有竊盜前科，仍不知警惕，竟貪圖一時私慾，
    任意竊取他人之物變現花用，侵害他人之財產安全，次數多
    達4 次，贓物多未能返還被害人，亦未賠償被害人損失，所
    為誠屬不該，惟念及其犯後坦承犯行之態度尚可，並慮及其
    所竊取之財物價值等一切情狀，分別量處如主文所示之刑，
    並定其應執行之刑。
四、末按保安處分中之強制工作，旨在對嚴重職業性犯罪及欠缺
    正確工作觀念或無正常工作因而犯罪者，強制其從事勞動，
    學習一技之長及正確之謀生觀念，使其日後重返社會，能適
    應社會生活。刑法第90條第1 項規定：有犯罪之習慣或以犯
    罪為常業或因遊蕩或懶惰成習而犯罪者，得於刑之執行完畢
    或赦免後，令入勞動場所，強制工作。即係本於保安處分應
    受比例原則之規範，使保安處分之宣告，與行為人所為行為
    之嚴重性、行為人所表現之危險性及對於行為人未來行為之
    期待性相當之意旨而制定，而由法院視行為人之危險性格，
    決定應否令入勞動處所強制工作，以達預防之目的（最高法
    院94年台上字第6519號）。查，被告自95年11月因竊盜重型
    機車案件，經本院以95年度簡字第7627號判決判處有期徒刑
    3 月，之後至96年2 月間，除件4 次行竊犯行外，先後因竊
    取香爐、腳踏車、鐵架、白鐵盒、鐵桶等案件，分別經本院
    以96年度簡字第529 號判處應執行有期徒刑5 月、以96年度
    簡字第669 號判處應執行有期徒刑4 月、以96度簡字第1327
    號判處有期徒刑4 月等節，有臺灣高等法院被告前案紀錄表
    及聲請簡易判決處刑書或判決書可參，足認被告於95年11月
    至96年2 月28日之短時間內，即實施10次竊盜犯行，可認其
    有竊盜犯罪之習慣及再犯之虞。惟被告所竊取之物多為價值
    不高之金屬器物，對被害人所生損害並非至鉅，又其中僅有
    1 件為攜帶兇器之加重竊盜犯行，尚難認其犯行具嚴重性及
    危險性。另外，被告前未曾因贓物或竊盜案件經執行完畢，
    無以認其將來於監獄中執行或易刑處分難收矯正之功，公訴
    人未舉出證明方法證明其欠缺正確工作觀念，被告既既未因
    竊盜案件執行，自難遽認刑之執行無法導正其工作觀念，而
    有強制工作之必要，是本院認上開對其宣告徒刑，應足以收
    矯治之效，強制工作並非矯正其竊盜犯行之唯一方法，尚需
    合乎一定之比例，以求得法益間之均衡等情綜合以觀，本件
    應無諭知宣告強制工作之必要，附此說明。
據上論斷，應依刑事訴訟法第273 條之1 第1 項、第299 條第1
項前段，刑法第320 條第1 項、321 條第1 項第3 款、第47 條
第1 項、第51條第5 款，刑法施行法第1 條之1，判決如主文。
本案經檢察官戊○○到庭執行職務。
中　　華　　民　　國　　96　　年　　5 　　月　　10　　日
                  刑事第十四庭  法　官  林瑋桓
以上正本證明與原本無異。
如不服本判決，應於判決送達後10日內，向本院提出上訴狀。
中　　華　　民　　國　　96　　年　　5 　　月　　10　　日
                                書記官  李柏親
附錄本案論罪科刑法條全文
刑法第320條第1項
意圖為自己或第三人不法之所有，而竊取他人之動產者，為竊盜
罪，處 5 年以下有期徒刑、拘役或 5 百元以下罰金。
刑法第321條第1項
犯竊盜罪而有左列情形之一者，處 6 月以上、 5 年以下有期徒
刑：
一  於夜間侵入住宅或有人居住之建築物、船艦或隱匿其內而犯
    之者。
二  毀越門扇、牆垣或其他安全設備而犯之者。
三  攜帶兇器而犯之者。
四  結夥三人以上而犯之者。
五  乘火災、水災或其他災害之際而犯之者。
六  在車站或埠頭而犯之者。
附表
┌─┬────┬──────┬───┬─────┬──────┬──────────────┐
│  │        │            │      │          │            │   主        文             │
│編│ 時間   │  地　　點　│被害人│竊得財物  │ 行竊方式   ├────┬────┬────┤
│號│        │            │或告訴│          ├──────┤ 罪  名 │ 宣告刑 │宣告沒收│
│  │        │            │人    │          │ 所犯法條　 │        │        │之物    │
├─┼────┼──────┼───┼─────┼──────┼────┼────┼────┤
│1 │95年11月│高雄市左營區│被害人│牌手機1 支│徒手        │竊盜    │有期徒刑│無      │
│  │4 日下午│城峰路58號市│袁誌謙│（含SIM 卡│            │        │3月     │        │
│  │5 時許  │議員李眉蓁競│　    │1 張）購入├──────┤        │        │        │
│  │        │選服務處內  │      │時價值約新│刑法第320 條│        │        │        │
│  │        │            │      │台幣（下同│第1 項之普通│        │        │        │
│  │        │            │      │）6,000 元│竊盜罪      │        │        │        │
├─┼────┼──────┼───┼─────┼──────┼────┼────┼────┤
│2 │95年12月│高雄市左營區│被害人│蛇腹型鐵絲│攜帶客觀上足│攜帶兇器│有期徒刑│無      │
│  │9 日下午│軍校路與緯十│海軍陸│網10公尺  │以危害人之生│竊盜    │10月    │        │
│  │2 時前某│二路口處之海│戰隊指│（事後由被│命、身體安全│        │        │        │
│  │時      │軍陸戰隊指揮│揮部  │害人領回）│之油壓剪1 支│        │        │        │
│  │        │部圍牆邊    │      │          │，將該隊部外│        │        │        │
│  │        │            │      │          │圍牆上之鐵絲│        │        │        │
│  │        │            │      │          │網          │        │        │        │
│  │        │            │　    │          ├──────┤        │        │        │
│  │        │            │      │          │刑法第321 條│        │        │        │
│  │        │            │      │          │第1 項之攜帶│        │        │        │
│  │        │            │      │          │兇器竊盜罪  │        │        │        │
├─┼────┼──────┼───┼─────┼──────┼────┼────┼────┤
│3 │96年1 月│高雄市左營區│被害人│不銹鋼鍋1 │徒手        │竊盜    │有期徒刑│無      │
│  │5 日約上│蓮潭路86巷26│王許美│只（價值約│            │        │3月     │        │
│  │午6 時20│號門口前    │玉    │2,500元） ├──────┤        │        │        │
│  │分許    │            │　    │          │刑法第320 條│        │        │        │
│  │        │            │      │          │第1 項之普通│        │        │        │
│  │        │            │      │          │竊盜罪      │        │        │        │
├─┼────┼──────┼───┼─────┼──────┼────┼────┼────┤
│4 │96年3 月│高雄市鼓山區│被害人│白鐵爐1具 │徒手        │竊盜    │有期徒刑│無      │
│  │18日下午│中華一路2133│丁○○│（價值約  │            │        │3月     │        │
│  │3 時許  │巷46弄35號前│　    │1,500 元）├──────┤        │        │        │
│  │        │            │      │          │刑法第320 條│        │        │        │
│  │        │            │      │          │第1 項之普通│        │        │        │
│  │        │            │      │          │竊盜罪      │        │        │        │
└─┴────┴──────┴───┴─────┴──────┴────┴────┴────┘
